臺灣高等法院刑事判決
110年度上易字第108號
上  訴  人  
即  被  告  張文星



上列上訴人即被告因違反性騷擾防治法案件，不服臺灣臺北地方
法院109年度易字第453號，中華民國109年10月14日第一審判決
（起訴案號：臺灣臺北地方檢察署109年度偵字第5304號），提
起上訴，本院判決如下：
    主  文
上訴駁回。
    事  實
一、甲○○於民國109年1月9日9時41分許，在搭乘臺北市236號公
    車（車牌號碼000-00號）時，見其座位左側之代號AW000-H1
    090號成年女子（真實姓名年籍詳卷，下稱A女）閉目休息，
    竟意圖性騷擾，乘A女不及抗拒，以手指觸碰A女胸部右側至
    少5下得逞。A女當場驚覺有異，持手機拍攝甲○○並要求其道
    歉，且報警處理。經警調閱車廂監視錄影畫面，而查悉上情
    。
二、案經A女訴由臺北市政府警察局文山第一分局報請臺灣臺北
    地方檢察署檢察官偵查起訴。
    理  由
壹、程序方面
    按被告以外之人於審判外之陳述，雖不符刑事訴訟法第159
    條之1至第159條之4之規定，而經當事人於審判程序同意作
    為證據，法院審酌該言詞陳述或書面陳述作成時之情況，認
    為適當者，亦得為證據。當事人、代理人或辯護人於法院調
    查證據時，知有刑事訴訟法第159條第1項不得為證據之情形
    ，而未於言詞辯論終結前聲明異議者，視為有前項之同意，
    刑事訴訟法第159條之5定有明文。查本判決所引用被告以外
    之人於審判外作成之相關供述證據，雖屬傳聞證據，惟公訴
    人、被告甲○○（下稱被告）於本院審判期日未對證據能力有
    所爭執(本院卷第38至40頁），本院審酌上開證據資料製作
    時之情況，尚無違法不當及證明力明顯過低之瑕疵，亦認為
    以之作為證據應屬適當，故認前揭證據資料均有證據能力。
    又本判決其餘所引用之非供述證據，查無違反法定程序取得
    之情形，亦均認具證據能力。
貳、實體部分
一、認定犯罪事實所依憑之證據及理由
　  訊據被告固坦承於前開時、地用中指觸碰告訴人A女胸部下
    緣，惟矢口否認有何性騷擾犯行，辯稱：A女於偵查中陳稱
    其一上車便閉目養神，於原審審理時證稱其一上車在滑手機
    ，陳述前後不一；且伊上車時間係9時41分，A女拍攝時間係
    9時43分，這麼短時間內被告不可能碰觸A女5次，實際上伊
    僅有蜻蜓點水式碰觸；如果是碰觸A女右側，身體不須轉正
    ，故被告係碰觸A女左側；伊並非主動道歉，係A女要求始道
    歉云云。經查：
　㈠告訴人案發當時係坐在前揭公車左後方座位，被告上車後在
    告訴人右側坐下，嗣告訴人將背包放在大腿上，雙手交叉環
    抱背包，閉目休息，嗣告訴人感覺到胸部右側被人反覆用手
    指戳，至少5下，便張開眼睛看向右側，發現是遭坐在其右
    側之被告碰觸，便拿出手機拍攝被告，並問被告要跟其道歉
    還是要下車？被告跟告訴人道歉後不久即下車等情，經證人
    即告訴人A女於警詢、偵訊及原審審理時證述在卷（偵字不
    公開卷第6頁反面、26頁及反面，原審卷第33至34頁），此
    核與原審勘驗車廂監視錄影及告訴人提出之手機拍攝畫面所
    見，告訴人先上車坐在公車後方座位，被告之後上車，並坐
    在告訴人右側座位。被告多次轉頭向左看向告訴人後再往前
    看，且被告轉頭看向告訴人時，右手上臂有往左側之告訴人
    方向移動（車廂監視錄影畫面時間09：41：38-09：42：49
    ）。之後告訴人坐起身與被告對話（車廂監視錄影畫面時間
    09：43：12），告訴人手持手機錄影，並問被告「你要跟我
    道歉還是你要下車？」，被告回稱「好，我跟你道歉，對不
    起」，並向告訴人點頭（手機錄影畫面時間00：00：00-00
    ：00：09）等節相符，有勘驗筆錄（原審卷第30-32頁）及
    擷圖照片可稽（原審卷第41-44頁【擷圖5-12】），足證告
    訴人前揭證述應非子虛。因此，被告於案發當日有利用坐在
    告訴人右側之機會，乘告訴人閉目而未及防備，以手指觸碰
    告訴人胸部至少5下之行為，可認屬實。被告辯稱如果是碰
    觸A女右側，身體不須轉正，故被告係碰觸A女左側；伊並非
    主動道歉，係A女要求始道歉云云，實不足採。且A女對於本
    案發生之日期、地點及方式等基本事實之陳述，前後一致，
    並無任何矛盾之處，自難僅以A女就案發時間之細節事項有
    所更正，即遽認其所為之證述不具有憑信性。
　㈡又被告復坦承確有以中指碰觸告訴人（偵字不公開卷第26頁
    反面、原審卷第29頁、本院卷第41頁），然辯稱僅是碰到告
    訴人胸部下緣一下（偵字不公開卷第26頁反面、本院卷第41
    頁），惟此與前開勘驗所見被告多次轉頭看向告訴人時，右
    手上臂有往告訴人方向移動之情況有別，復與告訴人指述相
    異，難認可採。又胸部並非一般正常社交禮儀下所得觸摸之
    身體部位，況被告與告訴人素不相識，被告任意觸碰告訴人
    胸部，即便被告所碰觸者乃其所辯之告訴人胸部下緣，一般
    女性應不會容許該部位任意讓異性，甚或同性觸摸，可見被
    告係出於性之目的而碰觸告訴人胸部。被告辯稱這麼短時間
    內不可能碰觸A女5次，實際伊僅有蜻蜓點水式碰觸亦不可採
    。
二、論罪科刑
    按性騷擾防治法第25條所規定之「性騷擾」，係指帶有性暗
    示之動作，具有調戲之含意，讓人有不舒服之感覺，行為人
    具有性暗示而調戲被害人之意，以滿足調戲對方之目的，屬
    性騷擾之犯意（最高法院96年度台上字第6736號判決意旨參
    照）。而女性胸部，在一般人際互動中，如未經本人同意，
    刻意碰觸，足以引起本人嫌惡之感，可說是一般社會通念，
    被告刻意觸碰，有性騷擾之意圖甚明。核被告所為，係犯性
    騷擾防治法第25條第1項之罪。
三、本院駁回上訴之理由
　　原審以被告罪證明確，依性騷擾防治法第25條第1項，刑法
    第11條前段、第41條第1項前段之規定，審酌被告並無前科
    ，有本院被告前案紀錄表可據，為逞一己私慾，未能尊重他
    人身體自主權利，在不特定第三人可得出入之公眾交通工具
    內對告訴人為觸碰胸部之性騷擾行為，犯後又否認犯行，迄
    今未與告訴人達成和解或賠償告訴人所受損害等一切情形，
    量處如有期徒刑2月，並諭知易科罰金之折算標準。原審認
    事用法，核無不合，量刑亦屬妥適，被告上訴意旨，飾詞圖
    卸，為無理由，應予駁回。
據上論斷，應依刑事訴訟法第368條，判決如主文。
本案經檢察官吳文琦提起公訴，檢察官何明楨到庭執行職務。
中　　華　　民　　國　　110 　年　　3    月　  11 　日　
                  刑事第十九庭 審判長法　官  曾淑華
                                     法　官  王美玲
                                     法　官  許文章
以上正本證明與原本無異。
不得上訴。
                                     書記官  陳盈芝
中　　華　　民　　國　　110 　年　　3 　　月　　11　　日